臺灣新竹地方法院刑事判決
111年度原訴字第33號
公  訴  人  臺灣新竹地方檢察署檢察官
被      告  李忠智


指定辯護人  本院公設辯護人林建和
上列被告因傷害案件，經檢察官提起公訴（111年度偵字第1173
號），本院依簡式審判程序判決如下：
    主  文
李忠智犯傷害罪，處罰金新臺幣伍仟元，如易服勞役，以新臺幣
壹仟元折算壹日。
    事  實
一、本件犯罪事實：
　　李忠智與呂湘茹前為男女朋友關係，雙方先前同居於李忠智位於新竹縣○○鄉○○村0鄰○○00號住處，2人具有家庭暴力防治法第3條第2款之家庭成員關係。李忠智於民國110年11月3日17、18時許，在新竹縣○○鄉○○0號雜貨店前，於飲酒後與呂湘茹發生口角爭執，李忠智竟基於傷害之犯意，徒手毆打呂湘茹，致呂湘茹受有右眼、胸部、大腿瘀挫傷等傷害。　　　　　　　　　　　　　　　　
二、案經呂湘茹訴由新竹縣政府警察局竹東分局報告臺灣新竹地
    方檢察署檢察官偵查起訴。
    理  由
一、本件被告李忠智所犯之罪，非死刑、無期徒刑、最輕本刑為
    3 年以上有期徒刑之罪，或高等法院管轄第一審之案件，被
    告於本院準備程序進行中，就被訴事實為有罪之陳述，經本
    院認合於刑事訴訟法第273條之1第1項之規定，裁定進行簡
    式審判程序，合先敘明。又按簡式審判程序之證據調查，不
    受第159條第1項之限制，刑事訴訟法第273 條之2 定有明文
    ，是於行簡式審判程序之案件，被告以外之人於審判外之陳
    述，除有其他不得作為證據之法定事由外，應認具有證據能
    力。　　
二、認定犯罪事實所憑之證據及理由：　　
　　前揭犯罪事實，業據被告於偵查、本院準備程序及簡式審判
    程序時均坦承不諱（1173號偵卷第58頁；本院卷第54頁、第
    59頁至第60頁），核與證人即告訴人於警詢之證述（1173號
    偵卷第5頁至第6頁）情節大致相符，且有告訴人受傷照片3
    張存卷可憑（1173號偵卷第25頁），足認被告上開任意性之
    自白與事實相符，堪以採信。綜上，本案事證明確，被告犯
    行洵堪認定，應依法論科。
三、論罪科刑：　　
  ㈠按家庭暴力，指家庭成員間實施身體或精神上不法侵害之行
    為；而家庭暴力罪，係指家庭成員間故意實施家庭暴力行為
    而成立其他法律所規定之犯罪，家庭暴力防治法第2 條第1
    款、第2 款定有明文。查被告與告訴人前為同居之男女朋友
    關係，2人間具有家庭暴力防治法第3條第2款之家庭成員關係
    ，自該當家庭暴力防治法所稱之家庭暴力罪，惟因家庭暴力
    防治法之上開條文並無罰則規定，應依刑法第277條第1項傷
    害罪予以論處。是核被告所為，係犯刑法第277條第1項傷害
    罪。
　㈡爰審酌被告與告訴人原為男女朋友關係，不思以理性方法解
    決與告訴人間之紛爭，竟率爾對告訴人為上開傷害犯行，致
    告訴人身體受傷，並造成告訴人內心恐懼，行為實有不該，
    應受相當非難。惟考量被告犯後坦承犯行之態度，並參酌告
    訴人原向員警表示願撤回告訴並稱已寄出撤回告訴狀，然新
    竹縣政府警察局竹東分局迄未收到告訴人之撤回告訴狀等情
    ，有新竹縣政府警察局竹東分局五峰分駐所職務報告2份在
    卷可查（1173號偵卷第4頁、第63-1頁），且告訴人於偵、
    審中經合法傳喚均未到庭，足徵本案未能達成和解並非被告
    無意願所致，兼衡被告高中肄業之智識程度，現從事防疫工
    作，經濟狀況普通、未婚無子女，現與媽媽、姐姐及妹妹的
    子女同住等一切情狀（本院卷第61頁），量處如主文所示之
    刑，並諭知易服勞役之折算標準。
　㈢辯護人雖為被告辯護：被告自始坦承犯行，且告訴人也願撤
    回告訴，然因告訴人失聯致本案未能撤回告訴，本案情節輕
    微，告訴人不願意追究，請依刑法第61條免除其刑等語（本
    院卷第55頁）。惟查，被告對於告訴人所犯係刑法第277條
    第1項傷害罪，該罪之法定刑為5年以下有期徒刑、拘役或50
    萬元以下罰金，並非刑法第61條第1款所定最重本刑法定刑3
    年以下有期徒刑之罪，是以無從依刑法第61條規定免除其刑
    ，附此敘明。
據上論斷，應依刑事訴訟法第273條之1第1項、第299條第1項前
段，判決如主文。
本案經檢察官葉子誠提起公訴，檢察官邱宇謙到庭執行職務。
中　　華　　民　　國　　111 　年　　10　　月　　19　　日
                  刑事第八庭  法　官  　崔恩寧
以上正本證明與原本無異。
如不服本判決應於收受本判決後20日內向本院提出上訴書狀，上
訴書狀應敘述具體理由。上訴書狀未敘述上訴理由者，應於上訴
期間屆滿後20日內補提理由書狀於本院(均須按他造當事人之人
數附繕本 )「切勿逕送上級法院」。 
中　　華　　民　　國　　111 　年　　10　　月　　19　　日
                              書記官    莊琬婷

附錄本院論罪科刑法條：　　
刑法第277條第1項
傷害人之身體或健康者，處五年以下有期徒刑、拘役或五十萬元
以下罰金。